臺灣基隆地方法院刑事判決　　　　　　　 96年度訴字第616號
公　訴　人　臺灣基隆地方法院檢察署檢察官
被　　　告　乙○○
上列被告因毒品危害防制條例案件，經檢察官提起公訴（96年度
毒偵字第1344號），被告於準備程序進行中，就被訴事實為有罪
之陳述，經本院合議庭裁定由受命法官獨任進行簡式審判程序，
判決如下：
    主    文
乙○○施用第一級毒品，處有期徒刑柒月。扣案之第一級毒品海
洛因貳小包（驗餘合計淨重零點零伍公克）併同內含第一級毒品
海洛因無法析離之包裝袋貳只（包裝總重零點肆捌公克），均沒
收銷燬之。
    事    實
一、乙○○有下列前案紀錄，不構成累犯：
  (一)前因詐欺案件，經臺灣臺北地方法院於民國80年7 月29日以
    80年度易緝字第340 號判決判處有期徒刑4 月確定，嗣經80
    年減刑，減為有期徒刑2 月，羈押折抵刑期期滿。
  (二)復因違反麻醉藥品管理條例案件，經臺灣臺北地方法院於80
    年8 月16日，以80年度訴字第792 號判決判處有期徒刑5 月
    確定，嗣於81年9 月8 日刑期期滿執行完畢。
  (三)又因違反懲治盜匪條例案件，經臺灣臺中地方法院於80年10
    月30日，以80年度訴緝字第510 號判決判處有期徒刑8 年，
    嗣上訴，經臺灣高等法院臺中分院於81年6 月11日，以81年
    度上訴字第101 號將原判決撤銷，判處有期徒刑7 年，再上
    訴，經最高法院於81年10月7 日，以81年度台上字5032號判
    決上訴駁回確定。刑期起算日接續其上開(二)所示案件執行完
    畢日執行（即自81年9 月9 日起算），嗣於84年1 月9 日假
    釋出監，假釋期間並交付保護管束。
  (四)在上述(三)所示案件假釋交付保護管束期間，復因違反麻醉藥
    品管理條例案件，經臺灣臺北地方法院於85年9 月19日，以
    85 年 度訴字第1200號判決判處有期徒刑6 月確定，與上開
    (三)所述之案件經撤銷假釋後殘餘之刑期接續執行，嗣於88年
    7 月21日縮短刑期假釋出監，假釋期間並交付保護管束，刑
    期至90年9 月1 日期滿，假釋未經撤銷，未執行之刑以已執
    行論，視為執行完畢，不構成累犯。
  (五)後又因施用第一級毒品，違反毒品危害防制條例案件，經本
    院於95年4 月26日，以94年度訴字第914 號判決判處有期徒
    刑7 月確定。嗣經檢察官依法聲請減刑，經本院以96年聲減
    字第506 號裁定減為有期徒刑3 月又15日確定，自96年6 月
    8 日起執行，刑期至96年9 月22日縮刑期滿，現於臺灣基隆
    監獄執行中，不構成累犯。
二、乙○○前因施用第一級毒品案件，經本院於90年3 月12日以
    90年度毒聲字第344 號裁定觀察、勒戒後，認有繼續施用毒
    品之傾向，經本院於91年10月23日以91年度毒聲字第906 號
    裁定令入戒治處所施以強制戒治，嗣其強制戒治處分經評定
    ，認無繼續戒治之必要，復經本院於92年3 月20日以92年度
    毒聲字第235 號裁定停止戒治出監，所餘戒治期間付保護管
    束，惟其於停止戒治保護管束期間，違反保護管束應遵守事
    項情節重大，復經本院依臺灣基隆地方法院檢察署之聲請，
    於92年9 月15日以92年度毒聲字第737 號裁定撤銷停止戒治
    再令入戒治處所強制戒治，嗣於於94年4 月6 日期滿，執行
    完畢後出監。又因施用第一級毒品海洛因案件，經本院於95
    年4 月26日，以上述一、(五)所示之94年度訴字第914 號判決
    判處有期徒刑7 月確定。詎其猶不知戒除施用毒品惡習，復
    於前述強制戒治執行完畢釋放後5 年內，基於施用第一級毒
    品海洛因之犯意，於96年6 月7 日下午8 時許，在其位於臺
    北市○○區○○街住處，將第一級毒品海洛因置入注射針筒
    （未扣案）內，摻水混合注射右手肘內側皮膚靜脈血管處之
    方式，非法施用第一級毒品海洛因1 次。嗣因上述施用第一
    級毒品案件遭通緝，警方於同年月8 日下午7 時許，在基隆
    市中山區○○○路113 巷口緝獲乙○○，乙○○即聽從員警
    指示，自行將身上所持有之海洛因2 小包（合計淨重0.05公
    克，空包裝重0.48公克）交出，主動向警方供述上述施用毒
    品犯行，自首而接受裁判，警方經其同意採集其尿液送驗結
    果，呈嗎啡陽性反應，而悉上情。
三、案經基隆市警察局第四分局報告臺灣基隆地方法院檢察署檢
    察官偵查起訴。
    理　　由
一、本件被告乙○○所犯者非為死刑、無期徒刑、最輕本刑為3
    年以上有期徒刑之罪或高等法院管轄第一審案件，其於準備
    程序進行中，先就被訴事實為有罪之陳述，經告知其簡式審
    判程序之旨，並聽取公訴人之意見後，本院依刑事訴訟法第
    273 條之1 第1 項之規定，裁定由受命法官獨任進行簡式審
    判程序，合先敘明。
二、上開施用第一級毒品海洛因之犯罪事實，業經被告於本院準
    備程序及審理中自白不諱。被告於96年6 月8 日為警所採集
    之尿液，經送檢驗結果，確呈施用第一級毒品海洛因代謝後
    之鴉片類陽性反應（尿液中嗎啡成分高達20420 ng/ml 、可
    待因成分高達1500ng/ml）乙 節，此有基隆市警察局第四分
    局96年6 月8 日偵辦毒品案件尿液檢體對照表、臺灣尖端先
    進生技醫藥股份有限公司96年6 月22日濫用藥物檢驗報告各
    1 份附卷可稽。又扣案之第一級毒品海洛因2 小包（扣案之
    白粉2 小包，經警依菸毒檢驗包試劑初步檢驗結果，呈嗎啡
    、海洛因反應），再送法務部調查局鑑驗結果，確含第一級
    毒品海洛因成分，合計淨重0.05公克，空包裝重0.48公克，
    有基隆市警察局第四分局查獲涉嫌毒品危害防制條例毒品初
    步鑑驗報告單、法務部調查局96年7 月24日調科壹字第0962
    3056830 號鑑定通知書各1 份在卷可佐，足證被告自白與事
    實相符，堪以採信。又被告有如事實欄一、二所載前案紀錄
    、觀察、勒戒及強制戒治之事實等情，亦有臺灣高等法院被
    告前案紀錄表、臺灣基隆地方法院檢察署刑案資料查註紀錄
    表及全國施用毒品案件紀錄表各1 份存卷可參。綜上所陳，
    被告於前次強制戒治於94年4 月6 日執行完畢，5 年內於96
    年6 月7 日下午8 時許，施用第一級毒品海洛因，三犯違反
    毒品危害防制條例案件，罪證明確，犯行洵堪認定，應依法
    論科。
三、論罪科刑：
  (一)按海洛因係毒品危害防制條例第2條第2項第1款所定之第一
    級毒品，被告予以施用，核其所為，係犯毒品危害防制條例
    第10條第1 項之施用第一級毒品罪。被告施用第一級毒品海
    洛因前持有第一級毒品海洛因之低度行為，應為施用之高度
    行為所吸收，不另論罪。又被告係於96年6 月8 日下午7 時
    許在，在基隆市中山區○○○路113 巷口，為警緝獲，在警
    方盤查過程中，被告即聽從員警指示，自行將身上所持有之
    海洛因2 小包（含袋共重0.5 公克）交與警察，並主動供出
    其施用第一級毒品海洛因情事，且同意採集尿液送驗，接受
    裁判，有其警詢筆錄在卷可稽（見96年度毒偵字第1344號偵
    查卷第7 頁至第10頁），是員警於查扣第一級毒品海洛因前
    並未目擊被告施打毒品，亦無其他事證懷疑被告有施用毒品
    之情形，此有查獲員警蔡秉霖之報告書在卷可按，顯見被告
    係在偵查機關，尚未發覺其施用第一級毒品海洛因之犯罪前
    自首而接受裁判，故被告已符自首要件，就其施用第一級毒
    品部分之犯行，爰依刑法第62條前段規定減輕其刑。爰審酌
    海洛因藥物對於人體會產生精神依賴作用，濫行施用之結果
    可能導致大腦病變及精神異常，足以危害個人健康及社會安
    全之管制藥品，被告竟仍濫行持有並施用，對社會治安造成
    一定之危害，並斟酌其持有之數量尚微及其犯後坦承犯行之
    態度等及其他一切情狀，量處如主文所示之刑，以示懲儆。
四、沒收部分：
  (一)扣案之第一級毒品海洛因（淨重0.05公克）併同無法析離之
    包裝袋2 只，應整體視為查獲之毒品，依毒品危害防制條例
    第18條第1 項前段之規定，宣告沒收銷燬之（蓋無論以何種
    方式包裝袋與其內裝之毒品，包裝袋內均會有極微量毒品殘
    留，故上述包裝袋2 只應整體視為查獲毒品，一併依前揭規
    定宣告沒收銷燬之，參見最高法院95年度臺上字第3739 號
    、第7354號判決）。
據上論斷，應依刑事訴訟法第273 條之1 第1 項、第299 條第1
項前段，毒品危害防制條例第10條第1 項、第18條第1 項前段，
刑法第11條、第62條前段，判決如主文。
本案經檢察官甲○○到庭執行職務。
中　　華　　民　　國　　96　　年　　9 　　月　　21　　日
                  刑事第三庭法  官  黃永定
以上正本證明與原本無異。
如不服本判決應於收受本判決後10日內向本院提出上訴書狀，其
未敘述上訴理由者，並得於提起上訴後10日內向本院補提理由書
狀（均須按他造當事人之人數附繕本）「切勿逕送上級法院」。
中　　華　　民　　國　　96　　年　　9 　　月　　21　　日
                            書記官  劉珍珍
附錄本案論罪科刑法條：
毒品危害防制條例第10條第1 項
施用第一級毒品者，處六月以上五年以下有期徒刑。
